# 请教陈版主关于结构化主体的问题

提问人：yxylvcha 时间：2021-08-12 23:33:14
A公司拟和B公司分别将自持的ABS次级产品组成一个资产池（资产池中，假设A公司的资产投资余额为 5000 万元，B公司的资产余额为 5000 万元），通过设置结构化产品进行转让，优先和劣后的比例为1:1，优先由其他外部机构持有，A公司和B公司分别持有劣后的50%（分别 2500 万元），A公司和B公司对优先无需承担差额补足义务。
想咨询的是：
1 、如果A公司在结构化主体中承担资产服务机构的角色，比如在特定情况有权转让底层资产等，A公司是否需将该结构化主体并表？
2 、如果A公司在结构化主体中不享有决策权，这种情况是否可以认为A公司没有保留金融资产所有权几乎所有风险和报酬，且没有保留控制，从而终止确认A公司持有的ABC次级，并按照 5000 万元确认一项新的交易性金融资产？
3 、持有次级的比例如何影响“是否保留几乎所有风险和报酬”的判断？如果A公司和B公司持有劣后的比例为 6 ： 4 或者 4 ： 6 ，会影响判断吗？
望陈版主指导，感谢！

回答人：chenyiwei
需要考虑：A、B之间有无关联方关系？优先级和劣后级份额的配比，以及基础资产的现金流量风险特征？优先级和劣后级之间的索取权先后顺序如何安排？对于基础资产管理的决策是否由A、B共同做出？如有决策僵局则如何处理？在明确这些问题的基础上才能作出较为合理、全面的判断。